Gunnar Magholder

Adresse: Willerstwiete 19, 22415 Hamburg

Telefon: 0151 677 60 398

Email: gmagholder@gmail.com

Geburtsdaten: 12.3.1969

Zivilstand: Geschieden, 1 Sohn



Kurzprofil

Ich schreibe Software seit 1985 aber behaupte ich hätte nur 2 Jahre Berufserfahrung. Wie das? Ich denke, dass persönliche Entwicklung mehr Wert ist als eine lange berufliche Laufbahn wo die Anzahl der Jahre nichts über aktuelle Fähigkeiten aussagt.

Sprachen

Deutsch, English

Berufliche Erfahrungen

April 2019 - heute

Full Stack Entwickler bei mindmatters.de

- Softwareentwicklung in einem agilen Umfeld bei verschiedenen Kunden
- Backend: NodeJS, Ruby on Rails, Java Spring Boot
- Frontend: VueJS, React, Angular

November 2013 – März 2019

IT Systemarchitekt bei Hamburg Port Authority

- Erweiterung des unternehmensinternen Intranet auf MS SharePoint Basis
- Entwicklung von Erweiterungen im SharePoint Umfeld
- Entwicklung von Software zur Integration von Active Directory und verschiedenen Managementsystemen
- Weiterentwicklung von Lösungen in der Plattform ServiceNow

Ausbildung

2009 - 2016

Studium der Informatik und der Wirtschaftsinformatik an der Fernuniversität Hagen

1989-1992

Ausbildung zum
Datenverarbeitungskaufmann

Fähigkeiten

Frontend: VueJS, React, Angular

Backend: NodeJS, Ruby on Rails, Java Spring Boot, Dotnet Core

Infrastruktur: Umgang mit Docker, AWS, Github/Gitlab, Team Foundation Server

Umgebung: Agiles Arbeiten, Scrum, Prince2, ITIL V2